臺灣高雄地方法院刑事判決　　　　　　　　　　　　九十三年度訴字第一二七五號
　　公　訴　人　臺灣高雄地方法院檢察署檢察官
　　被　　　告　乙○○
右列被告因毒品危害防制條例案件，經檢察官提起公訴（九十三年度核退毒偵字第一
五號），被告於本院準備程序進行中，就被訴事實為有罪之陳述，經本院告知簡式審
判程序意旨，並聽取公訴人及被告之意見後，本院合議庭裁定由受命法官獨任依簡式
審判程序審理，判決如左：
    主  文
乙○○施用第一級毒品，累犯，處有期徒刑柒月；又連續施用第二級毒品，累犯，處
有期徒刑月，殘留第二級毒品甲基安非他命塑膠吸食器及玻璃殘渣球各壹個，均沒
收銷燬之。應執行有期徒刑玖月，殘留第二級毒品甲基安非他命之塑膠吸食器及玻璃
殘渣球各壹個均沒收銷燬之。
    事  實
一、乙○○前於民國八十八年間因違反毒品危害防制條例案件，經本院判處有期徒刑
    四月確定，於八十九年十一月二十二日易科罰金執行完畢，前於八十八年間因施
    用毒品案件，經本院於八十八年九月二十日以八十八年毒聲字第六八六三號裁定
    送勒戒處所觀察、勒戒後，認無繼續施用毒品之傾向，由台灣高雄地方法院檢察
    署檢察官於八十八年十月五日，以八十八年毒偵字第一二四○三三七號為不起訴
    處分確定；復於八十八年十月間再犯施用第二級毒品犯行，經本院於八十八年十
    月二十八日以八十八年毒聲字第八○二七號裁定送勒戒處所觀察、勒戒後，認有
    繼續施用毒品之傾向，再裁定令入戒治處所施以強制戒治一年，於九十年三月三
    十一日戒治完畢釋放，台灣高雄地方法院檢察署檢察官並就該次犯行提起公訴，
    並經本院判處有期徒刑四月確定。詎乙○○仍不知悔改，明知海洛因及甲基安非
    他命業經公告列為毒品危害防制條例第二條第二項第一款、第二款之第一、二級
    毒品，不得非法持有、施用，竟基於施用第二級毒品甲基安非他命之概括犯意，
    自九十三年一月五日起至九十三年二月二十二日止，在高雄縣大寮鄉某處，將甲
    基安非他命置放在施食器以燒烤加熱後再吸食其霧化氣體之方式，施用第二級毒
    品甲基安非他命多次，復另行起意，於九十三年二月二十三日，在高雄縣某朋友
    住處施用第一級毒品海洛因一次。嗣為警於九十三年二月二十三日上午十一時許
    ，在高雄市○○區○○路六四三號「澄清湖汽車旅館」二一七室內查獲，並扣得
    乙○○所有供其施用第二級毒品甲基安非他命之殘留第二級毒品甲基安非他命之
    塑膠吸食器及玻璃殘渣球各一個。
二、案經高雄市政府警察局三民第二分局報請台灣高雄地方法院檢察署檢察官偵查起
    訴。
    理  由
一、本件被告乙○○所犯為死刑、無期徒刑、最輕本刑為三年以上有期徒刑以外之罪
    ，其於準備程序進行中，就被訴事實為有罪之陳述，經告知簡式審判程序之旨，
    並聽取當事人之意見後，本院合議庭裁定由受命法官獨任進行簡式審判程序，合
    先敘明。
二、右揭事實，業據被告乙○○於本院審理中自白不諱，且其為警查獲時所採取之尿
    液，經送請高雄醫學大學附設中和紀念醫院檢驗結果，呈嗎啡、甲基安非他命陽
    性反應等情，此有該院九十三年四月十三日編號九三○四─五一號濫用藥物檢驗
    報告一紙附卷可稽，扣案之塑膠吸食器及玻璃殘渣球各一個，經送請高雄醫學大
    學附設中和紀念醫院檢驗結果，均殘留第二級毒品甲基安非他命，有該院九十三
    年六月十五日編號九三○六─一六八號檢驗報告一紙附卷可稽，此外，復有上開
    殘留第二級毒品甲基安非他命之塑膠吸食器及玻璃殘渣球各一個扣案可資佐證，
    被告上開自白與事實相符，自可採為認定事實之證據，其施用第一、二級毒品海
    洛因及甲基安非他命之事實，堪以認定。被告前於八十八年九月二十日以八十八
    年毒聲字第六八六三號裁定送勒戒處所觀察、勒戒後，認無繼續施用毒品之傾向
    ，由台灣高雄地方法院檢察署檢察官於八十八年十月五日，以八十八年毒偵字第
    一二四○三三七號為不起訴處分確定；復於八十八年十月間再犯施用第二級毒品
    犯行，經本院於八十八年十月二十八日以八十八年毒聲字第八○二七號裁定送勒
    戒處所觀察、勒戒後，認有繼續施用毒品之傾向，再裁定令入戒治處所施以強制
    戒治一年，於九十年三月三十一日戒治完畢釋放，台灣高雄地方法院檢察署檢察
    官並就該次犯行提起公訴，並經本院判處有期徒刑四月確定之事實，有該不起訴
    處分書、臺灣高等法院被告全國前案紀錄表、本院被告院內索引卡紀錄表、臺灣
    高雄地方法院檢察署刑案資料查註紀錄表各一紙附卷可參，其於前開不起訴處分
    確定判決後，五年內三犯本件施用一、二級毒品罪，事證明確，應予依法論科。
三、按對於施用毒品者之追訴，依毒品危害防制條例第二十三條第二項規定：「觀察
    、勒戒或強制戒治執行完畢釋放後，五年內再犯第十條施用毒品之罪者，應依法
    追訴。」本件被告曾前因施用毒品案件，經觀察、勒戒執行完畢釋放後，由檢察
    官為不起訴處分確定，五年內三犯本件施用毒品案件，依毒品危害防制條例第二
    十三條第二項之規定，應依法追訴。核被告所為，係犯毒品危害防制條例第十條
    第一項之施用第一級毒品罪及同條例第十條第二項之施用第二級毒品罪。被告持
    有第一、二級毒品進而施用，持有之低度行為各為施用之高度行為所吸收，均不
    另論持有毒品之罪。又被告先後多次施用第二級毒品甲基安非他命之犯行，時間
    緊接，手法相同，觸犯構成要件同一之罪名，顯係基於概括犯意反覆為之，爰依
    連續犯之規定論以一罪，並加重其刑。被告所犯上開二罪犯意各別，行為互殊，
    應分論併罰。被告前於八十八年間因違反毒品危害防制條例案件，經本院判處有
    期徒刑四月確定，於八十九年十一月二十二日易科罰金執行完畢之事實，有臺灣
    高等法院被告全國前案紀錄表及臺灣高雄地方法院檢察署刑案資料查註紀錄表各
    一份在卷可稽，其於有期徒刑執行完畢，五年以內再犯本件有期徒刑以上之罪，
    為累犯，依刑法第四十七條規定加重其刑，其施用第二級毒品之犯行，並遞加重
    之。爰審酌被告前因施用毒品案件經觀察、勒戒，為不起訴處分確定後，仍未能
    徹底戒絕毒品，三犯本案施用第一、二級毒品罪，顯見其無戒毒悔改之意，惟念
    其施用毒品之次數、施用毒品乃自戕一己之身體健康，尚未對他人造成危害，且
    犯後已坦承犯行，態度良好等一切情狀，各量處如主文所示之刑，並定其應執行
    之刑。扣案之殘留第二級毒品甲基安非他命之塑膠吸食器及玻璃殘渣球各一個，
    其上殘留之第二級毒品甲基安非他命，均已無從分析剝離，應視同毒品依毒品危
    害防制條例第十八條第一項前段規定宣告沒收銷燬之。
據上論斷，應依刑事訴訟法第二百九十九條第一項前段、第二百七十三條之一第一項
，毒品危害防制條例第十條第一項、第二項、第二十三條第二項、第十八條第一項前
段，刑法第十一條、第五十六條、第四十七條、第五十一條第五款，判決如主文。
本案經檢察官甲○○到庭執行職務。
中      華      民      國      九十三      年      八    月    三十一  日
                                  臺灣高雄地方法院刑事庭
                                      法  官    涂裕洪
右正本證明與原本無異。
如不服本判決，應於判決送達後十日內，向本院提出上訴狀。
                                      書記官    賴佳慧
中    華    民    國      九十三     年      九     月      二      日
附錄本案判決論罪科刑法條：
毒品危害防制條例第十條
施用第一級毒品者，處六月以上五年以下有期徒刑。
施用第二級毒品者，處三年以下有期徒刑。
